臺灣彰化地方法院刑事判決　　　　　　　96年度易字第1633號
公 訴 人　　臺灣彰化地方法院檢察署檢察官
被　　告　　乙○○
上列被告傷害等案件，經檢察官提起公訴（96年度調偵字第364
號），本院判決如下：
    主  文
乙○○犯傷害罪，處有期徒刑肆月，減為有期徒刑貳月，如易科
罰金，以新臺幣壹仟元折算壹日；又犯恐嚇危害安全罪，處有期
徒刑參月，減為有期徒刑壹月又拾伍日，如易科罰金，以新臺幣
壹仟元折算壹日。應執行有期徒刑參月，如易科罰金，以新臺幣
壹仟元折算壹日。
    犯罪事實
一、乙○○係甲○○之夫，二者間具家庭暴力防治法第三條第一
    款之家庭成員關係，其於民國九十六年四月二十二日九時四
    十分許，在彰化縣二林鎮振興里民保巷土地公廟內，與甲○
    ○因細故發生爭執，乙○○竟基於傷害人身體之犯意，徒手
    毆打及扭扯甲○○之雙手及前胸，致甲○○受有右手肘扭傷
    併瘀傷及左前臂、左肩、前胸多處瘀傷等傷害；乙○○並另
    以加害生命、身體之事，向甲○○恐嚇稱：「你如果不替我
    工作就打死你」、「你若不替我工作就死出去」及「把你推
    到河裡給你死」等語，使甲○○心生畏懼，致生危害於安全
    。
二、案經被害人甲○○訴由彰化縣警察局芳苑分局報告臺灣彰化
    地方法院檢察署檢察官偵查起訴。
    理  由
一、證據名稱：
    （一）證人甲○○於警詢、偵查中之證述。
    （二）財團法人彰化基督教醫院二林分院診斷書。
    （三）彰化縣警察局芳苑分局處理家庭暴力與兒少保護案件
          調查紀錄（通報）表。
    （四）錄音帶及錄音譯文、檢察官勘驗之訊問筆錄。
二、 被告於本院審理時固坦承有於上開時、地，罵證人甲○○
     ，惟矢口否認有傷害及恐嚇情事，辯稱：其有拉證人甲○
     ○的手，但是證人甲○○手上的傷應該是蓋白韭菜工作時
     弄到，並非其造成的，其與證人甲○○當場有拉來拉去，
     證人甲○○的兩隻手其都有拉到，其不可能打證人甲○○
     之前胸，也沒有打證人甲○○左肩，證人甲○○左肩瘀傷
     可能是拉扯過程中碰到土地公廟涼亭、石椅造成，且九點
     多發生距離十二點已經有相當時間了，證人甲○○可能是
     被別人撞倒或打到云云。惟查，被告有為上開犯行除據證
     人甲○○指證歷歷外，並有彰化縣警察局芳苑分局處理家
     庭暴力與兒少保護案件調查紀錄（通報）表，及財團法人
     彰化基督教醫院二林分院診斷書可證，該調查紀錄表所製
     作之時間為九十六年四月二十二日九時五十五至五十八分
     許，與上開事發時間相當，且被告上開犯行並有錄音帶及
     錄音譯文可資佐證，事證明確。被告雖提出驗傷診斷書與
     照片四張，惟此僅能佐證其自述另遭其子傷害情事，與本
     案並無關聯，顯不足為其有利之認定，被告並未提出其餘
     有利證據供本院斟酌，是本案事證明確，被告犯行洵堪認
     定，應依法論科。
三、應適用之法條：刑事訴訟法第二百九十九條第一項前段、第
    三百十條之一，刑法第二百七十七第一項、第三百零五條、
    第四十一條第一項前段、第二項、第五十一條第五款，中華
    民國九十六年罪犯減刑條例第二條第一項第三款、第七條、
    第九條、第十條第一項。
本案經檢察官謝雨青到庭執行職務。
中　　華　　民　　國　　96　　年　　12　　月　　10　　日
                  刑事第七庭          法  官  王昌鑫
以上正本證明與原本無異。
如不服本判決，應於判決送達後10日內，向本院提出上訴書狀，
上訴書狀應「敘述具體上訴理由」，並按他造當事人之人數附繕
本。「切勿逕送上級法院」。
告訴人或被害人對於判決如有不服具備理由請求檢察官上訴者，
其上訴期間之計算係以檢察官收受判決正本之日期為準。
中　　華　　民　　國　　96　　年　　12　　月　　10　　日
                                      書記官  陳文俊
附錄本案論罪科刑法條全文：
中華民國刑法第277條
（普通傷害罪）
傷害人之身體或健康者，處 3 年以下有期徒刑、拘役或 1 千元
以下罰金。
犯前項之罪因而致人於死者，處無期徒刑或 7 年以上有期徒刑；
致重傷者，處 3 年以上 10 年以下有期徒刑。
中華民國刑法第305條
（恐嚇危害安全罪）
以加害生命、身體、自由、名譽、財產之事，恐嚇他人致生危害
於安全者，處 2 年以下有期徒刑、拘役或 3 百元以下罰金。
